# 应收账款转委放问题

提问人：lbwl 时间：2016-04-28 09:09:58
我公司应收一个公司大额应收款，按照账龄计提坏账今年要计提大额减值准备，对利润有较大影响，目前有个想法是对方把钱还我们，然后我们在以委放的形式给他们，因为目前委放没有按照账龄计提坏账，请问陈版这样是否可行，是否存在风险，如果此种不可行是否可通过对坏账进行会计估计变更的形式减少计提坏账 请陈版指教

回答人：chenyiwei
对这类金额较大，或者信用风险特征较为特殊的应收款项，是否应采用个别认定法计提坏帐准备更加合适？另外，任何金融资产（现金除外）都有发生损失的可能，不存在转为委托贷款之后就可以不计提减值准备的说法。

提问人：lbwl 时间：2016-04-28 21:01:27
我们对大额应收账款是先个别认定，在个别认定不需单独计提坏账后在进入风险组合按照账龄计提，虽然转为委放也会存在减值风险，但好像确实能避免按照账龄计提坏账，但是这是不是有点操纵利润的嫌疑，这样是否会受到监管机构的关注

回答人：chenyiwei
1 、一揽子交易，实质不变； 2 、单项测试已经减值的应收款项应直接按单项测试结果计提准备，无需再进行组合测试。

提问人：lbwl 时间：2016-04-29 07:40:06
我们那个应收款对方提供了相应的担保所以单项测试没有减值，但是我们公司的会计政策是单项测试没有减值的再按账龄进项组合测试，所以是一直按账龄计提坏账了

回答人：chenyiwei
其实“单项测试无减值”和“按账龄计提坏账”这两者是矛盾的。对单项测试未减值的应收款项，无论并入哪个组合计提，对该组合应计提的坏帐准备总额理论上都不应有影响。